【裁判字號】    98,審訴,1082
【裁判日期】    980414
【裁判案由】    搶奪
【裁判全文】
臺灣高雄地方法院刑事判決            98年度審訴字第1082號
公  訴  人  臺灣高雄地方法院檢察署檢察官
被      告  丙○○
上列被告因搶奪案件，經檢察官提起公訴（98年度偵字第3598號
、第4194號、第5456號），被告就被訴事實為有罪之陳述，經本
院告知簡式審判程序之旨，並聽取被告與公訴人之意見後，本院
合議庭裁定由受命法官獨任進行簡式審判程序，本院判決如下：
    主  文
丙○○犯搶奪罪，參罪，各處有期徒刑拾月。應執行有期徒刑貳
年參月。
    事  實
一、丙○○分別基於意圖為自己不法所有之犯意，先後於附表所
    示之時間，騎乘車牌號碼MED-592 號重型機車，至附表所示
    之地點，趁乙○○、甲○○、丁○○等3 人不及防備之際，
    徒手搶奪如附表所示之財物得逞。嗣因乙○○、甲○○、丁○○分別於97年12月18日、98年1 月3 日、同年月13日報警
    處理，經警調閱搶奪案件發生地點之監視錄影畫面，始循線
    查獲上情。
二、案經甲○○、丁○○訴由高雄市政府警察局鹽埕分局、鼓山
    分局、新興分局報告臺灣高雄地方法院檢察署檢察官偵查起
    訴。
    理  由
一、本件被告所犯係死刑、無期徒刑、最輕本刑為3 年以上有期
    徒刑以外之罪，被告於準備程序中就被訴事實為有罪之陳述
    ，經法官告知簡式審判程序之旨，並聽取公訴人及被告之意
    見後，本院依刑事訴訟法第273 條之1 第1 項之規定，裁定
    進行簡式審判程序。
二、訊據被告對於先後3 次搶奪之事實，均坦承不諱，核與證人
    即被害人乙○○、甲○○、丁○○證述情節相符，並有搶奪
    乙○○之監視器翻拍照片11張、搶奪甲○○之監視器翻拍照
    片5 張、搶奪丁○○之監視器畫面8 張、查獲照片8 張、被
    告在自動櫃員機提領監視翻拍照片2 張、車籍查詢基本資料
    詳細畫面1 份，以及被告搶奪時騎乘機車所穿載之安全帽1
    頂扣案可憑。本案事證明確，被告3 次搶奪犯行，堪以認定
    ，應予依法論科。
三、核被告所為，係犯刑法第325 條第1 項之搶奪罪。被告先後
    3 次搶奪犯行，犯意個別，應予分論併罰。本院審酌被告前
    有施用毒品及搶奪，經法院判刑之紀錄，有臺灣高等法院被
    告前案紀錄表1 紙在卷可佐，素行非佳，且正值壯年，竟不
    思循正當工作獲致財物以維生，卻用足以破壞社會和平秩序
    之方法，掠取自己所需財物，嚴重危害社會治安，原不宜輕
    罰，惟念及被告自警詢、偵查及本院審理中，均坦承犯行，
    態度良好，堪認尚具悔意等一切情狀，認檢察官具體求刑各
    處有期徒刑10月為適當，爰量處如主文所示之刑，以資懲儆
    。又扣案之安全帽1 頂，雖為被告所有，且係被告於附表所
    示之時間、地點，騎乘機車搶奪乙○○、甲○○、丁○○所
    配戴之安全帽，已據被告自承在卷，然因扣案之安全帽1 頂
    ，僅為一般之安全帽，不具有其他特殊之設計及功能，而依
    現行臺灣地區法令，騎乘機車者，必需配戴安全帽，被告亦
    表示係因法令規定，始騎乘機車配戴扣案之安全帽，並非為
    規避查緝等語明確，尚難認扣案之安全帽與被告本件3 次搶
    奪犯行具有直接關連性，爰不予宣告沒收。至於車牌號碼ME
    D-592 號重型機車，雖為被告所有，亦據被告供承在卷，並
    有車籍查詢基本資料詳細畫面1 份在卷可參，本院審酌上開
    重型機車係供被告騎乘接近乙○○、甲○○、丁○○，以遂
    行本件3 次搶奪犯行，而屬本件3 次搶奪犯罪所用之工具，
    惟上開重型機車係被告與其家人唯一之交通工具，沒收上開
    重型機車，對於報應或嚇阻被告再犯之功能有限，但將造成
    被告及其家人生活上之嚴重困擾，而不符比例原則，爰不依
    刑法第38條第1 項第2 款規定宣告沒收，附此敘明。
據上論斷，應依刑事訴訟法第273 條之1 第1 項、第299 條第1
項前段，刑法第325 條第1 項、第51條第5 款，判決如主文。
本案經檢察官戊○○到庭執行職務。
中    華    民    國    98    年    4     月    14    日
                  刑事第十庭  法  官  高增泓
以上正本證明與原本無異。
如不服本判決，應於判決送達後10日內，向本院提出上訴狀。
中    華    民    國    98    年    4     月    14    日
                              書記官  黃麗玉
附錄本案論罪科刑法條全文：
刑法第325條
意圖為自己或第三人不法之所有，而搶奪他人之動產者，處6 月
以上5 年以下有期徒刑。
因而致人於死者，處無期徒刑或7 年以上有期徒刑，致重傷者，
處3 年以上10年以下有期徒刑。
第 1 項之未遂犯罰之。
附表：
┌──┬─────┬─────┬────────────┬───────────┐
│編號│ 犯罪時間 │ 犯罪地點 │      搶奪方法及手段    │    搶奪所得財物      │
├──┼─────┼─────┼────────────┼───────────┤
│ 1  │97年12月18│高雄市前金│丙○○騎乘車牌號碼MFD-59│手提包1 只，內有現金3 │
│    │日下午7 時│區○○○路│2 號重型機車沿高雄市自強│萬元、信用卡2 張、LG廠│
│    │30分許    │158號前   │一路由南向北行駛至該路與│牌手機1 支、乙○○國民│
│    │          │          │河南二路口，再左轉逆向沿│身分證、駕照、健保卡各│
│    │          │          │河南二路行駛至左址，趁步│1 張，以及王崔靜嫻之郵│
│    │          │          │行至該址之乙○○不及防備│局存摺1 本、印章1 顆。│
│    │          │          │之際，徒手自乙○○右後方│                      │
│    │          │          │，搶奪提於乙○○右手上之│                      │
│    │          │          │手提包1 只及其內物品得逞│                      │
│    │          │          │。                      │                      │
├──┼─────┼─────┼────────────┼───────────┤
│ 2  │98年1 月3 │高雄市鹽埕│丙○○騎乘車牌號碼MFD-59│COACH 廠牌咖啡色大手提│
│    │日下午3 時│區○○路15│2 號重型機車至左址，趁步│包1 只，內有現金2 千元│
│    │5分許     │8 號前    │行至該處之甲○○不及防備│、手機2 支、信用卡2 張│
│    │          │          │之際，徒手自甲○○後方，│、相機1 台、小錢包1 個│
│    │          │          │搶奪提於甲○○右手之COAC│、中油儲值卡1 張、王美│
│    │          │          │H 廠牌咖啡色大手提包1 只│惠國民身分證、駕照、行│
│    │          │          │及其內物品得逞。        │照、健保卡各1 張。    │
├──┼─────┼─────┼────────────┼───────────┤
│ 3  │98年1 月5 │高雄市旗津│丙○○騎乘車牌號碼MFD-59│手提袋1 只，內有現金2 │
│    │日早上8 時│區○○○路│2 號重型機車至左址，趁騎│千餘元、駕照3 張、金融│
│    │5分許     │與旗港路口│乘機車行經該處之丁○○不│卡2 張、信用卡1 張、邱│
│    │          │          │及防備之際，徒手自丁○○│雯鈴國民身分證、健保卡│
│    │          │          │左後方，搶奪丁○○所有放│各1 張。              │
│    │          │          │置於機車腳踏板之手提袋1 │                      │
│    │          │          │只及其內物品得逞。      │                      │
└──┴─────┴─────┴────────────┴───────────┘


司法院資訊處製作；財團法人民間司法改革基金會備份。
